臺灣宜蘭地方法院刑事判決　　　　　　　九十三年度訴字第二三四號
　　公　訴　人　臺灣宜蘭地方法院檢察署檢察官
　　被　　　告　甲○○
右列被告因違反洗錢防制法案件，經檢察官提起公訴（九十三年度偵字第一六○七號
），經本院裁定進行簡式審判程序，爰不經通常審判程序判決如左：
    主  文
甲○○幫助共同掩飾因自己重大犯罪所得財物，處有期徒刑月，如易科罰金，以
佰元折算壹日。所得財物新台幣壹仟元沒收之，如全部或一部不能沒收時，以其財產
抵償之。
    事  實
一、甲○○於民國九十三年二月間，因見報紙分類廣告欄上刊登有買賣存摺之廣告，
    即撥打廣告所載之聯絡電話詢問，於電話中由年籍姓名不詳之成年女子得知可藉
    出租自己名義之金融機構帳戶以得款花用，雙方談妥以新台幣（下同）一千元之
    代價出租帳戶，甲○○並能預見提供自己帳戶予他人使用，可能幫助他人掩飾或
    隱匿重大犯罪所得之財物，竟仍不違其本意，而基於幫助洗錢之犯意，將其所有
    之華南銀行宜蘭分行帳號：000000000000號之帳戶存摺一本、印鑑
    、提款卡及身分證影本一紙，於同年三月間在宜蘭縣宜蘭市火車站前交付與前開
    女子有共同犯意聯絡之不詳姓名年籍成年男子後，並收取一千元。嗣後該女子於
    九十三年三月三十一日下午五時，打電話給李蘭香，自稱為郵政總局之小姐，謊
    稱李蘭香有健保退費之掛號信，請李蘭香再打另一電話查詢，於電話中該男子復
    佯稱可由最近郵局轉帳領得款項，致李蘭香陷於錯誤，持其所有之提款卡至桃園
    縣楊梅郵局依照指示，分二筆將總計款項十九萬九千六百六十四元匯入甲○○之
    上開帳戶，以此方式詐騙他人匯交金額至上開帳戶內，藉此掩飾因常業詐欺犯罪
    所匯入之款項。嗣為李蘭香發現有異，報警循線查獲。
二、案經宜蘭縣警察局宜蘭分局報請臺灣宜蘭地方法院檢察署檢察官偵查起訴。
    理  由
一、訊據被告甲○○對於右揭事實坦承不諱，而被害人李蘭香因有自稱為郵政總局之
    小姐，謊稱其有健保退費之掛號信，請其再打另一電話查詢後，於電話中該男子
    復佯稱可由最近郵局轉帳領得款項，致被害人李蘭香陷於錯誤，持其所有之提款
    卡至桃園縣楊梅郵局依照指示，分二筆將總計款項十九萬九千六百六十四元匯入
    甲○○之上開帳戶，以此方式詐騙李蘭香匯交金額至上開帳戶內等情，業據被害
    人李蘭香於警訊中指述綦詳，並有中華郵政公司自動櫃員機儲戶交易明細表二紙
    ，及甲○○華南銀行宜蘭分行帳號：000000000000號之帳戶開戶資
    料、存款往來明細表等影本在卷可稽。而按金融帳戶係個人理財之工具，而申請
    開
    設金融帳戶並無任何特殊之限制，一般民眾皆可以存入最低開戶金額之方式申請
    之，且一個人可以在不同之金融機構申請多數之存款帳戶使用，依一般人之社會
    經驗，如見陌生人不以自己名義申請開戶，反而向不特定人蒐集帳戶供己使用，
    衡情應對該帳戶之是否合法使用乙節當有合理之懷疑。參以被告自承並不知悉收
    集帳戶之女子與男子之真實姓名等相關年籍資料，則該二人猶以以一千元之代價
    向被告收集帳戶，應足以預見該男女可能將其提供之帳戶用於掩飾因犯罪所匯入
    之款項，被告猶將存摺、提款卡、印鑑、身分證影本交給他人使用，益見被告不
    違背其本意，有以該帳戶幫助他人利用其所提供之帳戶洗錢之不確定故意甚明。
    再本件被害人因接獲電話陷於錯誤而匯款至前開帳戶，則前開不詳姓名男女以電
    話方式向不特定之人實施詐騙，迨被害人匯款後，即從帳戶提領犯罪所得，於客
    觀上足以使人認定渠等子以前開方式詐騙被害人財物，而有常業詐欺之罪行。綜
    上所述，本件事證明確，被告犯行堪以認定，應依法論科。
二、本件被告甲○○將其帳戶提供他人使用，幫助常業詐欺之行為人為掩飾因自己重
    大犯罪所得財物之行為，而前開不詳姓名之成年男子與女子間，就其常業詐欺犯
    行間，有犯意之聯絡及行為之分擔，為共同正犯，被告僅係提供其帳戶供人使用
    之犯行，並未參與詐騙行為，核其所為，應係違犯洗錢防制法第九條第一項洗錢
    罪之幫助犯，公訴意旨認被告與該成年女子與男子間有犯意之聯絡與行為分擔，
    尚有未洽。又被告係幫助他人就常業詐欺之重大犯罪所得為洗錢犯行，係幫助犯
    ，依刑法第三十條第二項減輕其刑，再被告於本院審理中自白坦承其犯行，應依
    洗錢防制法第九條第五項減輕其刑，並遞減之。爰審酌被告犯罪之目的、手段，
    犯罪所生之損害，及犯罪後坦承犯行、態度良好等一切情狀，量處如主文所示之
    刑，並諭知易科罰金之折算標準，以示懲儆。被告因販賣帳戶所得之一千元，依
    洗錢防制法第十二條第一項規定沒收之，如全部或一部不能沒收時，以其財產抵
    償之。
據上論斷，應依刑事訴訟法第二百七十三條之一第一項、第二百九十九條第一項前段
，洗錢防制法第九條第一項、第五項、第十二條第一項，刑法第十一條前段、第三十
條、第二十八條、第四十一條第一項前段，罰金罰鍰提高標準條例第二條判決如主文
。
本案經檢察官劉憲英到庭執行職務
中      華      民      國    九十三    年      七      月    二十七    日
                                    臺灣宜蘭地方法院刑事第四庭
                                        法  官  辜  漢  忠
右正本證明與原本無異。
如不服本判決，應於判決送達後十日內，向本院提出上訴狀。（應附繕本）
                                        書記官  林  秀  麗
中      華      民      國    九十三    年      七      月    二十八    日
附錄本案論罪科刑法條全文：
洗錢防制法第九條
犯第二條第一款之罪者，處五年以下有期徒刑，得併科新臺幣三百萬元以下罰金。
犯第二條第二款之罪者，處七年以下有期徒刑，得併科新臺幣五百萬元以下罰金。
以犯前二項之罪為常業者，處三年以上十年以下有期徒刑，得併科新臺幣一百萬元以
上一千萬元以下罰金。
法人之代表人、法人或自然人之代理人、受雇人或其他從業人員，因執行業務犯前三
項之罪者，除處罰行為人外，對該法人或自然人並科以各該項所定之罰金。但法人之
代表人或自然人對於犯罪之發生，已盡力監督或為防止行為者，不在此限。
犯前四項之罪，於犯罪後六個月內自首者，免除其刑；逾六個月者，減輕或免除其刑
；在偵查或審判中自白者，減輕其刑。
